臺灣高等法院刑事判決　　　　　　　　 94年度上訴字第603號
上　訴　人　臺灣板橋地方法院檢察署檢察官
被　　　告　甲○○
上列上訴人因被告毒品危害防制條例案件，不服臺灣板橋地方法
院93年度訴字第1485號，中華民國93年12月31日第一審判決（起
訴案號：臺灣板橋地方法院檢察署93年度核退毒偵字第870號、
併辦案號：94年度毒偵字第316號），提起上訴，本院判決如下
：
    主  文
原判決撤銷。
甲○○連續施用第一級毒品，處有期徒刑捌月。扣案第一級毒品
海洛因參包（合計淨重零點柒柒公克），均沒收銷燬之；又連續
施用第二級毒品，處有期徒刑陸月。扣案第二級毒品安非他命拾
包（驗餘總淨重伍點零公克，外包裝袋總重貳點柒伍公克），
均沒收銷燬之。應執行有期徒刑壹年。扣案第一級毒品海洛因參
包（合計淨重零點柒柒公克）、第二級毒品安非他命拾包（驗餘
總淨重伍點零公克，外包裝袋總重貳點柒伍公克），均沒收銷
燬之。
    事  實
一、甲○○前曾因施用毒品案件，經原法院以89年度毒聲字第22
    4號裁定送勒戒處所觀察、勒戒後，因認無繼續施用毒品傾
    向，由臺灣板橋地方法院檢察署檢察官於民國89年1月28 日
    以89年度毒偵字第436號為不起訴處分確定。詎猶不思悔改
    ，明知海洛因、安非他命分別為毒品危害防制條例第二條第
    二項第一款、第二款所明定之第一級、第二級毒品，不得持
    有及施用，復分別基於施用第一級毒品海洛因及第二級毒品
    安非他命之概括犯意，均自93年1月間起至同年12月6日止，
    在臺北縣三重市○○路○段11號3樓之居所，以將毒品海洛因
    摻入香煙內點燃後吸食之方式施用第一級毒品海洛因多次；
    毒品安非他命則以放入吸食器內燒烤使產生煙霧後吸食之方
    式施用第二級毒品安非他命多次，嗣經警先於93年5月13 日
    23時15分許，在臺北縣三重市○○街215號前查獲，並當場
    扣得第一級毒品海洛因2包（合計淨重0．26公克）、第二級
    毒品安非他命10包（驗餘總淨重5．30公克，外包裝袋總重2
    ‧75公克）及置放前揭毒品之金屬盒子1只。再於同年12月6
    日下午5時50分許，在上開居所查獲，扣得海洛因1包 (驗餘
    淨重0．51公克)。
二、案經臺北縣政府警察局三重分局報請臺灣板橋地方法院檢察
    署檢察官偵查起訴，並移送併辦。
    理  由
一、上揭事實，迭據被告甲○○於偵審中坦承不諱，被告兩次為
    警查獲後所採集之尿液，經送交臺灣檢驗科技股份有限公司
    鑑驗結果，確呈安非他命類及海洛因代謝物嗎啡陽性反應，
    有臺灣檢驗科技股份有限公司93年5月26日、93年12月15日
    濫用藥物尿液檢驗報告影本2紙附卷可稽，另被告持有扣案
    白粉2包及1包，與透明結晶物10包，經分別送法務部調查局
    及內政部警政署刑事警察局鑑驗結果，白粉3包經檢出確均
    含第一級毒品海洛因成分，其中2包合計淨重0．26公克，1
    包淨重0．51公克；透明結晶物10包經呈色試驗結果均呈第
    二級毒品甲基安非他命陽性反應，再經抽樣鑑驗分析，亦檢
    出確均含第二級毒品甲基安非他命成分，含外包裝袋總毛重
    8．20公克，總淨重5．45公克，驗餘合計淨重5．30公克等
    情，復有法務部調查局93年6月18日調科壹字第060008395號
    、94年1月19日調科壹字第060009272號鑑定通知書及內政部
    警政署刑事警察局93年11月8日刑鑑字第0930182885號鑑驗
    通知書附卷可按，是被告自白核與事實相符，堪予採信。又
    被告前曾因施用毒品案件，經原法院以89年度毒聲字第224
    號裁定送勒戒處所觀察、勒戒後，因認無繼續施用毒品傾向
    ，由臺灣板橋地方法院檢察署檢察官於89年1月28日以89年
    度毒偵字第436號為不起訴處分確定等情，亦有本院被告全
    國前案紀錄表、臺灣板橋地方法院檢察署檢察官89年度毒偵
    字第436號不起訴處分書等資料附卷可考。
  綜上，被告於經觀察、勒戒執行完畢釋放後，五年內再犯本件
  施用毒品犯行，事證明確，其犯行堪以認定，應依法論科。
二、按海洛因、安非他命為毒品危害防制條例第2條第2項第1款
    、第2款明定之第一級、第二級毒品，不得持有及施用。核
    被告所為，係犯毒品危害防制條例第10條第1項之施用第一
    級毒品罪及同條第2項之施用第二級毒品罪。被告先後多次
    施用毒品海洛因及安非他命之犯行，均時間緊接，所犯構成
    要件相同，顯基於概括犯意，為連續犯各以一罪論，並各加
    重其刑。被告施用毒品海洛因與安非他命前後，持有毒品海
    洛因與安非他命之低度行為，應為其施用之高度行為所吸收
    ，均不另論罪。公訴人就被告自93年5月14日至同年12月6日
    止之犯行 (起訴書原僅記載93年5月14日1時40分採尿前回溯
    26小時、96小時吸食第一級、第二級毒品之事實，經蒞庭檢
    察官更正為均自93年年初至93年5月13日吸食第一、二級毒
    品)，雖未起訴，然此部分事實與公訴人起訴之犯罪事實既
    具連續犯之裁判上一罪關係，基於審判不可分原則，應為起
    訴效力所及，本院自得併予以審判，附此敘明。被告連續施
    用第一級毒品海洛因與連續施用第二級毒品安非他命之犯行
    ，犯意各別，行為互殊，所犯構成要件亦不同，應予分論併
    罰。原審論處被告罪刑本非無見，惟被告自93年5月14日至
    93 年12月6日亦有施用第一、二級毒品，原審未及審酌，仍
    有未洽，檢察官上訴指摘及此，為有理由，應由本院將原判
    決撤銷。爰審酌被告曾因施用毒品而觸法，經觀察、勒戒後
    獲不起訴處分寬典，對於施用毒品之危害及其違法性，當應
    有強烈且明確之體認，詎自制力薄弱，僅因手部舊疾復發，
    為減輕痛處，竟不循正途就醫診治，反而再次漠視法令禁制
    而犯本案，仍應加以非難，尤以遭警查獲移送後仍再度施用
    ，惡性非輕，惟犯後已坦承犯行，態度尚稱良好，輔以其犯
    罪之動機、目的、手段、施用毒品之次數、智識程度、生活
    狀況等一切情狀，分別量處如主文所示之刑，並定其應執行
    之刑，以資懲儆。
三、扣案第一級毒品海洛因3包（合計淨重0．77公克）、第二級
    毒品安非他命10包（驗餘總淨重5．30公克，外包裝袋總重2
    ．75公克），係查獲之毒品，不問屬於犯人與否，皆依毒品
    危害防制條例第18條第1項前段規定，宣告沒收銷燬之。至
    扣案置放前揭毒品之金屬盒子1只，被告既否認為其所有，
    且查無證據足資證明係屬被告所有以供本件犯罪所用之物，
    或與本件被告施用毒品之犯行有何關聯，爰不另為沒收之諭
    知，併予敘明。
據上論斷，應依刑事訴訟法第369條第1項前段、第364條、第299
條第1項前段、毒品危害防制條例第10條第1項、第2項、第18條
第1項前段、刑法第11條前段、第56條、第51條第5款，判決如主
文。
本案經檢察官鍾鳳玲到庭執行職務。
中　　華　　民　　國　　94　　年　　5 　　月　　18　　日
　　　　　　　　　刑事第十八庭  審判長法　官  陳春秋
　　　　　　　　　　　　　　　　　　  法　官  王麗莉
　　　　　　　　　　　　　　　　　　  法　官  楊貴雄
以上正本證明與原本無異。
施用一級毒品部分如不服本判決，應於收受送達後十日內向本院
提出上訴書狀，其未敘述上訴之理由者並得於提起上訴後十日內
向本院補提理由書（均須按他造當事人之人數附繕本）。
其餘不得上訴。
                                      書記官  林淑貞
中　　華　　民　　國　　94　　年　　5 　　月　　18　　日
附錄：本案論罪科刑法條全文
毒品危害防制條例第10條
施用第 1 級毒品者，處六月以上五年以下有期徒刑。
施用第 2 級毒品者，處三年以下有期徒刑。
